【裁判字號】    97,簡抗,9
【裁判日期】    970513
【裁判案由】    第三人異議之訴
【裁判全文】
臺灣板橋地方法院民事裁定               97年度簡抗字第9號
抗  告  人  甲○○○
上列抗告人因與相對人慈佑宮間第三人異議之訴事件，抗告人對
於民國97年1 月9 日本院板橋簡易庭96年度重簡字第9573號所為
之裁定提起抗告，本院裁定如下：
    主      文
原裁定關於核定訴訟標的價額部分廢棄。
    理      由
一、本件抗告意旨略以：抗告人提起本件第三人異議之訴，請求
    確認所有權及排除強制執行之標的物僅為門牌號碼臺北縣土
    城市○○路○ 段460 號之房屋（下稱系爭房屋），並未及於
    該屋坐落之土地，而該屋價額僅新臺幣（下同）300,000 元
    ，自應以此價值核定本件訴訟標的之價額，原裁定未察，竟
    連同該屋之基地即台北縣土城市○○段1217、1208號土地價
    值，併予計算訴訟標價額為7,482,666 元，並據以核徵第一
    審裁判費為75,151元，顯有錯誤，爰於法定期間內提起抗告
    ，求為廢棄原裁定，另重新核定訴訟標的價額之裁定。
二、按核定訴訟標的之價額，以起訴時之交易價額為準；無交易
    價額者，以原告就訴訟標的所有之利益為準，民事訴訟法第
    77條之1 第2 項定有明文。是法院於核定訴訟標的價額時，
    應以原告起訴請求法院裁判之聲明範圍為準，據以計算訴訟
    標的之價額，徵收裁判費用（最高法院95年度台抗字第689
    號裁判意旨參照）。又第三人異議之訴之訴訟標的為該第三
    人之異議權，法院核定此訴訟標的之價額，應以該第三人本
    於此項異議權，請求排除強制執行所有之利益為準。
三、查本件抗告人提起之第三人異議之訴，其訴之聲明為：「一
    確認原告就坐落臺北縣土城市○○段1217、1208地號上之門
    牌臺北縣土城市○○路○ 段460 號房屋所有權存在。二鈞院
    95年度執字54512 號被告與王江全間因拆屋還地事件，就原
    告坐落臺北縣土城市○○路○ 段460 號房屋所有權全部所為
    之強制執行程序，應予撤銷。」此有抗告人所提起訴狀在卷
    可稽，是抗告人乃係本於所有權請求確認其對系爭房屋之所
    有權存在，並本於其異議權請求排除對系爭房屋所為之強制
    執行程序，至為明確。依首揭說明，本件訴訟標的價額自應
    以抗告人請求確認暨排除強制執行之利益即系爭房屋之價值
    為準。原裁定雖未敘明核定本件訴訟標的價額為7,482,666
    元之依據，惟依原審卷內96年度重聲更字第1 號裁定（即原
    審就抗告人聲請停止執行事件所為裁定）以系爭房屋價額30
    0,000 元及系爭房屋坐落之土地價額7,182,666 元，合併共
    7,482,666 元為債權人因停止執行所受損害額之計算方式觀
    之，堪認原審應係以系爭房屋及該屋坐落土地之價額為本件
    訴訟標的之價額，惟系爭房屋坐落之土地並非抗告人主張所
    有權並請求排除強制執行之範圍，已如前述，原裁定將土地
    部分併入並據以計算本件訴訟之價額，即有未洽。抗告意旨
    指摘原裁定關於核定訴訟標的價額部分不當，求予廢棄，為
    有理由，爰由本院將原裁定此部分廢棄。
四、又抗告人雖陳報系爭房屋價值為300,000 元，惟並未提出任
    何資料佐證，此部分自應由原審調查認定後重新核定訴訟標
    的價額；至原裁定關於命補繳裁判費部分，固屬不得抗告，
    然原裁定關於核定訴訟標的價額部分既經廢棄，原裁定關於
    命補繳裁判費部分，即失所附麗，應俟訴訟標的價額核定確
    定後重命抗告人繳納，附此敘明。
五、據上論結，本件抗告為有理由，依民事訴訟法第436 條之1
    第3 項、第492 條，裁定如主文。
中    華    民    國    97    年    5     月    13    日
                  民事第二庭    審判長法  官  蕭胤瑮
                                      法  官  陳麗玲
                                      法  官  程怡怡
以上正本證明與原本無異。
本裁定不得抗告。
中    華    民    國    97    年    5     月    14    日
                                      書記官  華海珍


司法院資訊處製作；財團法人民間司法改革基金會備份。
